【裁判字號】    99,事聲,5013
【裁判日期】    990507
【裁判案由】    聲明異議（消債）
【裁判全文】
臺灣士林地方法院民事裁定            99年度事聲字第5013號
聲  請  人  大眾商業銀行股份有限公司
法定代理人  乙○○
代  理  人  丙○○
相  對  人  甲○○
上列異議人對於本院司法事務官民國99年4月12日97年度執消債
更字第48號認可更生方案之裁定聲明異議，本院裁定如下：
    主  文
異議駁回。
    理  由
一、異議意旨略以：伊對相對人有信用卡消費債權新臺幣8萬3,
    017元及其利息、違約金（下稱：系爭債權），未經列計於
    原裁定所認可之更生方案分配表中。惟相對人對系爭債權之
    存在知之甚詳，竟惡意將伊排除於債權人清冊之外，致異議
    人逾越陳報債權期間，為此聲明異議等語。
二、按對於債務人之債權，於法院裁定開始更生或清算程序前成
    立者，為更生或清算債權。前項債權，除本條例別有規定外
    ，不論有無執行名義，非依更生或清算程序，不得行使其權
    利。債權人應於法院所定申報債權之期間內申報債權之種類
    、數額或其順位；其有證明文件者，並應提出之。債權人因
    非可歸責於己之事由，致未於前項所定期間申報債權者，得
    於其事由消滅後10日內補報之。但不得逾法院所定補報債權
    之期限。監督人或管理人收受債權申報，應於補報債權期限
    屆滿後，編造債權表，由法院公告之，並應送達於債務人及
    已知住居所、事務所或營業所之債權人。未選任監督人或管
    理人者，前項債權表，由法院編造之。消費者債務清理條例
    第28條、第33條分別定有明文。又債務人依更生條件全部履
    行完畢者，除本條例別有規定外，已申報之債權未受清償部
    分及未申報之債權，均視為消滅；但其未申報係因不可歸責
    於債權人之事由者，債務人仍應依更生條件負履行之責，亦
    為同條例第73條所明定。經查，本件相對人聲請更生事件，
    於97年11月21日經本院以97年度消債更字第4 號裁定自97年
    11月21日下午5 時起開始更生程序，並於同年12月9 日公告
    債權人應於97年12月26日前向本院申報債權，於98年1 月5
    日前，向本院補報債權（本院97年度執消債更字第48號事件
    卷第6 頁，上開案卷下稱「系爭執行案卷」）。異議人主張
    之系爭債權，係成立於法院裁定開始更生程序前，為更生債
    權，本應依更生程序行使債權，惟異議人未於前開期限內申
    報、補報債權，是本院所編造，於98年6 月1 日公告之債權
    表，未列有異議人之系爭債權（系爭執行案卷第86頁），其
    後原裁定於99年4 月12日認可之更生方案所附更生清償分配
    表未列系爭債權之清償方案，於法即無不合。異議人未於法
    定期限內申報系爭債權，縱係不可歸責，亦僅得依前揭消費
    者債務清理條例第73條但書規定，請求債務人仍應依更生條
    件負履行之責，更生方案未經系爭債權列入分配，乃適用前
    開法條規定之當然結果，與方案內容公允與否亦屬無涉。
三、再按債務人有薪資、執行業務所得或其他固定收入，法院認
    更生方案之條件公允者，得不經債權人會議可決，逕依債務
    人之聲請或依職權以裁定認可更生方案。消費者債務清理條
    例第64條第1項定有明文。原裁定以相對人確有薪資、執行
    業務所得或其他固定收入，相對人所提更生方案核屬公允，
    復無消費者債務清理條例第63條、第64條第2項規定不應認
    可之消極事由存在，不經債權人會議可決，依職權認可更生
    方案，於法相合。異議人執前開事由聲明異議，核與更生方
    案應否認可判斷無涉，為無理由，自應予以駁回。
四、爰裁定如主文。
中    華    民    國    99    年    5     月    7     日
                  民事第一庭  法  官      張國勳
上為正本係照原本作成
如不服本裁定，應於裁定送達後10日內，以書狀向本院提出抗告
，並繳納抗告費新臺幣1千元
中    華    民    國    99    年    5     月    10    日
                              書記官      朱亮彰

司法院資訊處製作；財團法人民間司法改革基金會備份。
